臺灣嘉義地方法院刑事判決　　　　　　　　　　　　　九十三年度簡上字第四八號
　　上　訴　人　臺灣嘉義地方法院檢察署檢察官
　　被　　　告　甲○○
右列上訴人因被告竊盜等案件，不服本院九十二年度簡字第一六三三號，中華民國九
十三年二月三日第一審判決（聲請簡易處刑案號：九十二年度偵字第七五四○號），
提起上訴，本院管轄之第二審合議庭適用第一審通常程序，判決如左：
    主  文
原判決撤銷。
本件公訴不受理。
    理  由
一、原聲請意旨略以：甲○○曾犯竊盜罪，經本院於民國（下同）九十一年十月二十
    二日，以九十年度簡上字第七○號判處有期徒刑三月確定，於九十二年三月十日
    執行完畢，猶不知悔改；復於九十二年十月十八日中午，在嘉義縣竹崎鄉復金村
    某處飲酒後，意圖為自己不法之所有，於同年月日下午三時二十五分許，在嘉義
    縣竹崎鄉復金村白樹腳十九鄰十七之七號前，竊取乙○○所有置放於該處之車牌
    號碼六八八—六四三六號重型機車一輛，得手後據為己有；另其飲用酒類過量，
    顯已不能安全駕駛動力交通工具，詎仍騎乘該車，於當日下午三時三十五分許，
    行經嘉義縣竹崎鄉復金村松竹橋上不慎倒地摔傷，經送至嘉義市聖瑪爾定醫院於
    同日下午四時二十九分許抽血測得酒精濃度為每毫升一百八十毫克。因認甲○○
    涉犯刑法第三百二十條第一項之竊盜罪嫌與第一百八十五條之三之公共危險罪嫌
    等語。
二、上訴意旨略以：本件被告甲○○所犯前揭竊盜及公共危險罪行，雖經本院簡易庭
    於九十三年二月三日，以九十二年度簡字第一六三三號判處有期徒刑四月（竊盜
    部分）及拘役五十日，固屬卓見，惟被告業於簡易判決前死亡，原判決未及審酌
    ，尚有未洽，請將原判決撤銷，更為適法之判決等語。
三、按被告死亡者，應諭知不受理之判決，刑事訴訟法第三百零三條第五款定有明文
    。查本件被告甲○○業於九十三年一月二十三日死亡（係檢察官於九十二年十二
    月十六日聲請簡易判決處刑之後），有法務部戶役政連結作業系統個人基本資料
    查詢結果單一紙附卷可稽（見原審簡字卷第二十三頁），堪信為真正。原審遽以
    簡易判決對被告論處罪刑，尚有未洽。上訴意旨指摘原判決不當，求予撤銷改判
    ，為有理由，自應由本院將原判決撤銷改判，依法諭知本件公訴不受理，並不經
    言詞辯論為之。
據上論斷，應依刑事訴訟法第四百五十五條之一第一項、第三項、第三百六十九條第
一項前段、第三百六十四條、第三百零三條第五款、第三百零七條，判決如主文。
中      華      民      國    九十三    年      三      月      十五    日
                                      臺灣嘉義地方法院刑事第一庭
                                          審判長法  官   夏  金  郎
                                                法  官   廖  政  勝
                                                法  官   盧  鳳  田
右正本證明與原本無異。
如不服本判決，應於判決送達後十日內向本院提出上訴狀（應抄附繕本）。告訴人或
被害人如對於本判決不服者，應具備理由請求檢察官上訴，其上訴期間之計算係以檢
察官收受判決正本之日期為準。
中      華      民      國    九十三    年      三      月      十五    日
                                                書記官   林  秀  惠
